臺灣臺北地方法院刑事簡易判決　　　　　99年度簡字第4622號
聲　請　人　臺灣臺北地方法院檢察署檢察官
被　　　告　樂敏股份有限公司
兼　代表人　吳煥枝
被　　　告　光貿易股份有限公司
兼　代表人　劉禛
被　　　告　竹下農機股份有限公司
代　表　人　柯香玲
被　　　告　柯賢鉎
上列被告等因違反政府採購法案件，經檢察官聲請以簡易判決處
刑（99年度偵續字第907號、99年度偵字第24963號），本院判決
如下：
    主  文
吳煥枝犯如附表六所示之罪，各罪之宣告刑及減得之刑如附表六
所示。應執行有期徒刑肆月，如易科罰金，以銀元佰元即新臺
幣玖佰元折算壹日。
劉禛犯如附表七所示之罪，各罪之宣告刑及減得之刑如附表七
所示。應執行有期徒刑月，如易科罰金，以銀元佰元即新臺
幣玖佰元折算壹日。
柯賢鉎犯如附表八所示之罪，各罪之宣告刑及減得之刑如附表八
所示。應執行有期徒刑貳月又拾伍日，如易科罰金，以銀元佰
元即新臺幣玖佰元折算壹日。
樂敏股份有限公司之代表人，因執行業務犯政府採購法第八十七
條第五項前段之意圖影響採購結果，而借用他人名義及證件投標
罪，共貳罪，各科罰金新臺幣伍萬元，均減為罰金新臺幣貳萬伍
仟元。應執行罰金新臺幣肆萬元。
光貿易股份有限公司之代表人，因執行業務犯政府採購法第八
十七條第五項後段之意圖影響採購結果，容許他人借用本人名義
及證件參加投標罪，共貳罪，各科罰金新臺幣肆萬元，均減為罰
金新臺幣貳萬元。應執行罰金新臺幣萬元。
竹下農機股份有限公司之代表人，因執行業務犯政府採購法第八
十七條第五項後段之意圖影響採購結果，容許他人借用本人名義
及證件參加投標罪，共貳罪，各科罰金新臺幣肆萬元，均減為罰
金新臺幣貳萬元。應執行罰金新臺幣萬元。
    事實及理由
一、犯罪事實：
    吳煥枝係樂敏股份有限公司（下稱樂敏公司）之負責人；劉
    禛係光貿易有限公司（下稱光公司）之負責人；柯賢
    鉎則於民國91年至96年間均為竹下農機股份有限公司（下稱
    竹下公司）之實際負責人（柯賢鉎原亦為竹下公司之名義負
    責人，後於93年10月15日時改由柯賢鉎之女兒柯香玲擔任該
    公司之名義負責人）。吳煥枝有意以樂敏公司名義，參與國
    防部軍備局生產製造中心第204 廠所辦理如附表一至五所示
    之採購小型引擎等零配件之系列招標案，惟因恐參與投標之
    合格廠商未達3 家，為確保該等廠購案能順利決標，竟分別
    為下列行為：
  (一)於91年4 月間起至93年5 月4 日止，基於意圖影響採購結果
    ，而借用他人名義及證件投標之概括犯意，分別向無意投標
    之劉禛、柯賢鉎借用光公司、竹下公司之名義，於如附
    表一至四所示之投標案日期，參與如附表一至四所示之招標
    案品名之投標。劉禛、柯賢鉎均明知吳煥枝欲以光公司
    、竹下公司名義陪標，竟基於意圖影響採購結果，容許他人
    借用光公司、竹下公司名義及證件參加投標之概括犯意，
    分別容許吳煥枝借用光公司、竹下公司名義參加如附表一
    至四之投標。吳煥枝即備妥投標文件，並由劉禛、柯賢鉎
    提供光公司、竹下公司之營利事業登記證、營業稅繳款等
    資料，由吳煥枝決定並代為填寫投標金額後，再由劉禛、
    柯賢鉎提供光公司、竹下公司之大、小章予吳煥枝使用，
    並蓋印於投標文件上，並由吳煥枝以現金或支票方式代替繳
    納押標金，俾符合3 家廠商參與投標之形式上合法資格，另
    除如附表一所示之標案外，均由吳煥枝分別派遣不知情之樂
    敏公司員工即如附表二至四所示之開標時到場人員前往投標
    現場投標。除附表一所示之標案，光公司、竹下公司因證
    明文件未蓋公司大、小章等原因，不符投標須知規定而被認
    定為不合格標外，其餘均合格，而由樂敏公司以此方式，順
    利以如附表一至四所示之得標金額，標得上開4 件投標案，
    嗣光公司、竹下公司則以如附表一至四所示之押標金流向
    取回押標金，光公司並於取回押標金數日後，復全數以現
    金提領押標金數額，歸還予樂敏公司。
  (二)又另行起意，於96年4 月間，基於意圖影響採購結果，而借
    用他人名義及證件投標之犯意，向無意投標之劉禛、柯賢
    鉎分別借用光公司、竹下公司之名義，於如附表五所示之
    投標案日期，參與如附表五所示之招標案品名之投標。劉
    禛、柯賢鉎均明知吳煥枝欲以光公司、竹下公司名義陪標
    ，竟基於意圖影響採購結果，容許他人借用光公司、竹下
    公司名義及證件參加投標之犯意，分別容許吳煥枝借用光
    公司、竹下公司名義投標。吳煥枝即備妥投標文件，並由劉
    禛、柯賢鉎提供光公司、竹下公司之營利事業登記證、
    營業稅繳款等資料，由吳煥枝決定並代為填寫投標金額後，
    再由劉禛、柯賢鉎提供光公司、竹下公司之大、小章予
    吳煥枝使用，並蓋印於投標文件上，並由吳煥枝交付現金予
    不知情之李美蘭前往銀行匯款以代替光公司、竹下公司繳
    納押標金，俾符合3 家廠商參與投標之形式上合法資格，而
    由樂敏公司以此方式，順利於96年4 月16日以如附表五所示
    之得標金額，標得如附表五所示之投標案，嗣光公司、竹
    下公司則以如附表五所示之押標金流向取回押標金，光公
    司並於取回押標金數日後，復全數以現金提領歸還予樂敏公
    司。
  (三)案經法務部調查局航業調查處移送臺灣臺北地方法院檢察署
    檢察官偵查後聲請簡易判決處刑。
二、上揭事實，業據被告吳煥枝於偵查中（見99年度偵字第1284
    9 號卷第160 至161 頁、第170 至172 頁）、被告柯賢鉎、
    劉禛於調查局詢問及偵查時均坦承不諱（見同上偵卷第29
    至31頁、第33至35頁、第147 至148 頁、第153 至154 頁、
    第170 至172 頁），核與證人李明安於偵查中（見同上偵卷
    第141 至142 頁）；證人陳逢時、李美蘭於調查局詢問及偵
    查中證述之情節相符（見同上偵卷第16至21頁、第24至28頁
    、第131 至134 頁），復有樂敏公司單位成員查詢結果、陳
    逢時任職單位查詢結果、李明安任職單位查詢結果在卷可佐
    （見同上偵卷第40至42頁），並有上開5 件標案之公開招標
    公告、購案標單、投標廠商資格審查表、委託書、授權書、
    廠商投標報價單、聯勤第204 廠購案競標紀錄表、聯勤第二
    ０四廠開標/ 比、議價/ 決標/ 流標/ 廢標紀錄、軍品採購
    案底標表、押標金之匯款憑條、華南商業銀行西門分行98年
    10 月12 日華西存字第09800387號函及其所附竹下農機股份
    有限公司存款往來明細表暨對帳單、光公司設於彰化商業
    銀行支票存款帳戶之開戶申請書及往來明細表、啟光公司、
    樂敏公司及分公司基本資料查詢、臺北市政府99年12月30日
    府產業商字第09991252900 號函及其所附竹下農機股份有限
    公司91年迄今歷次變更登記表影本附卷足稽（見同上偵卷第
    44 至121頁，99年度偵續字第907 號第10至12頁，本院卷第
    23 至31 頁），足認被告吳煥枝、柯賢鉎、劉禛之自白核
    與事實相符而堪採信。綜上，本案事證明確，被告等前述犯
    行堪以認定，應依法論科。
三、新舊法比較：
  (一)查被告吳煥枝、柯賢鉎、劉禛為如犯罪事實(一)所載之部分
    行為後，刑法業於94年2 月2 日修正公布，95年7 月1 日起
    施行。按行為後法律有變更者，適用行為時之法律，但行為
    後之法律有利於行為人者，適用最有利於行為人之法律，修
    正後刑法第2 條第1 項定有明文。此條規定係規範行為後法
    律變更所生新舊法律比較適用之準據法，本身尚無新舊法比
    較之問題，於新法施行後，應一律適用新法第2 條第1 項之
    規定，為「從舊從輕」之比較。而本次法律變更，比較時應
    就罪刑有關之共犯、未遂犯、想像競合犯、牽連犯、連續犯
    、結合犯，以及累犯加重、自首減輕暨其他法定加減原因（
    如身分加減）與加減例等一切情形，綜其全部罪刑之結果而
    為比較。且就比較之結果，須為整體之適用，不能割裂分別
    適用各該有利於行為人之法律，此即刑法變更之比較適用所
    應遵守之「罪刑綜合比較原則」及「擇用整體性原則」（最
    高法院24年上字第2634號、27年上字第2615號判例、95 年
    度第8 次刑事庭會議決議參照）。茲就本案此部分應適用之
    法律比較如下：
  1.刑法第56條連續犯之規定，業經修正刪除，此刪除雖非犯罪
    構成要件之變更，但顯已影響行為人刑罰之法律效果，自屬
    法律有變更，應依新法第2 條第1 項規定為新舊法之比較。
    新法修正施行後，被告吳煥枝就犯罪事實(一)部分所為，前後
    4 次意圖影響採購結果，而借用他人名義及證件投標之犯行
    ，即須分論併罰；被告柯賢鉎、劉禛就犯罪事實(一)部分所
    為，前後4 次意圖影響採購結果，容許他人借用本人名義及
    證件參加投標之犯行，亦須分論併罰，是比較新舊法之結果
    ，應適用較有利於被告等之行為時法律即修正前之刑法第56
    條規定，論以連續犯。
  2.關於政府採購法第87條第5 項及第92條之法定罰金刑最低度
    部分，修正前刑法第33條第5 款規定為銀元1 元（並依罰金
    罰鍰提高標準條例第1 條前段規定提高10倍後，折算為新臺
    幣30元）以上，修正後刑法第33條第5 款則修正為新臺幣1,
    000 元以上，以百元計算，是比較修正前後罰金刑最低度部
    分，應以修正前之規定對被告等較為有利。
  3.修正前刑法第51條第5 款規定：「數罪併罰，分別宣告其罪
    之刑，依左列各款定其應執行者：... 宣告多數有期徒刑者
    ，於各刑中之最長期以上，各刑合併之刑期以下，定其刑期
    。但不得逾20年」。修正後刑法第51條第5 款規定：「宣告
    多數有期徒刑者，於各刑中之最長期以上，各刑合併之刑期
    以下，定其刑期。但不得逾30年」。茲比較新舊法結果，修
    正後刑法並非較有利於行為人，依刑法第2條 第1 項前段之
    規定，仍應依行為時之法律即修正前之刑法第51條規定，定
    其應執行之刑。
  4.綜合上開各條文修正前、後整體比較之結果，揆諸前揭最高
    法院決議及修正後刑法第2 條第1 項規定之「從舊從輕」原
    則，就被告於91年4 月間起至93年5 月間止之犯行即犯罪事
    實(一)部分所為，均應適用被告等行為時之法律，即95年7 月
    1 日修正施行前刑法之相關規定予以論處。
  (二)又按連續數行為而犯同一之罪名，部分之數行為，發生在新
    法施行前者，新法施行後，該部分適用最有利於行為人之法
    律，若其中部分之一行為或數行為，發生在新法施行後者，
    該部分不能論以連續犯，除符合接續犯之要件外，則應一罪
    一罰，再就刑法修正施行後之數罪，與修正前依連續犯規定
    所論之一罪，數罪併罰，合併定其應執行之刑（最高法院95
    年第8 次刑事庭會議決議、96年第9 次刑事庭會議決議參照
    ）。是被告吳煥枝、柯賢鉎、劉禛等如犯罪事實(二)所為，
    既係發生在新法施行（即95年7 月1 日）後，則不得與犯罪
    事實(一)該部分論以連續犯，是其等辯稱犯罪事實(一)、(二)所載
    之該等行為主觀上均在一個預定犯罪計畫，始終為同一犯意
    ，而屬連續犯云云，似有誤會，併予敘明。
四、論罪科刑部分：
  (一)核被告吳煥枝就犯罪事實(一)部分所為，係犯政府採購法第87
    條第5 項前段之意圖影響採購結果，而借用他人名義及證件
    參加投標罪；被告柯賢鉎、劉禛就犯罪事實(一)部分所為，
    均係犯政府採購法第87條第5 項後段之容許他人借用本人名
    義及證件參加投標罪。被告吳煥枝、柯賢鉎、劉禛就犯罪
    事實(一)部分所為，前後4 次所犯政府採購法第87條第5 項前
    段、後段之罪，其時間緊接，所犯係構成要件相同之罪名，
    顯係基於概括犯意反覆為之，均為連續犯，應依刑法第56條
    規定以一罪論，並加重其刑。
  (二)核被告吳煥枝就犯罪事實(二)部分所為，係犯政府採購法第87
    條第5 項前段之意圖影響採購結果，而借用他人名義及證件
    參加投標罪；被告柯賢鉎、劉禛就犯罪事實(二)部分所為，
    均係犯政府採購法第87條第5 項後段之容許他人借用本人名
    義及證件參加投標罪。
  (三)被告吳煥枝、柯賢鉎、劉禛所犯上開二罪，其犯意各別，
    行為互異，均應分論併罰。
  (四)又被告劉禛前於89年間因竊佔案件，經本院以91年度易字
    第1730號判決判處有期徒刑1 年2 月，經上訴臺灣高等法院
    ，經該院以92年度上易字第2825號判決改判有期徒刑5 月確
    定，並於93年3 月2 日易科罰金執行完畢，有其臺灣高等法
    院前案紀錄表在卷可參，不論依修正前之刑法第47條，或修
    正後之刑法第47條第1 項之規定，均構成累犯，且對被告劉
    禛而言並無有利或不利之情形，自不生新舊法比較之問題
    ，應逕依修正後刑法第47條第1 項之規定，就犯罪事實欄(二)
    所載之部分論以累犯，並依法加重其刑。另按受有期徒刑之
    執行完畢，或受無期徒刑或有期徒刑一部之執行而赦免後，
    再犯裁判上一罪之連續犯時，是否構成累犯，應以最初行為
    之犯罪時作為計算累犯成立與否之標準，至其犯罪行為終了
    於何時，則非所問（最高法院93年度台非字第273 號判決、
    99年度台非字第181 號判決意旨參照）。本件被告劉禛就
    犯罪事實欄(一)所載犯罪之最初行為係於91年間，前案宣告之
    有期徒刑5 月，則於93年3 月2 日執行完畢，被告劉禛此
    部分犯罪終了（即93年5 月4 日）雖於上開有期徒刑執行完
    畢後之5 年內，然依照前開說明，仍不得論以累犯，亦附此
    敘明。
  (五)另有查被告吳煥枝係13年5 月3 日出生、被告柯賢鉎係13年
    9 月6 日出生，有其等個人資料查詢結果在卷可參，該2 人
    於為上開犯罪事實欄(二)所載之犯罪行為時，均已年滿80歲，
    爰依刑法第18條第3項規定，減輕其刑。
  (六)再按廠商之代表人、代理人、受雇人或其他從業人員，因執
    行業務犯本法之罪者，除依該條規定處罰其行為人外，對該
    廠商亦科以該條之罰金，政府採購法第92條定有明文。被告
    吳煥枝、劉禛、柯賢鉎分別為樂敏公司、光公司、竹下
    公司之負責人，均屬於上開公司之代表人，此有經被告等自
    承在卷（見99年度偵字第12849 號卷第29頁反面），另有臺
    北市政府99年12月30日府產業商字第09991252900 號函及其
    所附竹下農機股份有限公司91年迄今歷次變更登記表影本附
    卷足參（見本院卷第23至31頁），渠等因執行職務而分別犯
    如犯罪事實(一)、(二)所載之政府採購法第87條第5 項前段、後
    段之罪，樂敏公司、光公司、竹下公司自應依同法第92條
    規定，分別科以政府採購法第87條第5 項所定之罰金刑。且
    該等係因其代表人因執行業務犯上開政府採購法之罪，因而
    連帶受處罰，故其上開處斷二罪，應予分論併罰。
  (七)爰審酌被告吳煥枝借用他人名義及證件參加投標，及被告柯
    賢鉎、劉禛容許他人借用本人名義及證件參加投標，乃致
    影響政府採購之結果，本應予相當之非難，惟念被告吳煥枝
    係因恐參與投標之合格廠商未達3 家，為確保國防部軍備局
    生產製造中心第204 廠，於91年4 月間起辦理之「採購小型
    引擎等零配件之系列招標案」及於96年4 月間辦理之同系列
    招標案能順利決標，始為本件犯行，並衡諸其等各自之犯罪
    動機、目的、手段、生活狀況、品行、智識程度、犯罪所生
    危害，與被告樂敏公司、光公司、竹下公司之規模及營收
    等一切情狀，分別量處如主文所示之刑。
  (八)又查本件被告等之犯罪時間，均係在96年4 月24日以前，所
    犯符合中華民國九十六年罪犯減刑條例第2 條所定之減刑條
    件，應依該減刑條例第2 條第1 項第3 款之規定，減其宣告
    刑二分之一，故宣告各減刑如主文所示，並就有期徒刑部分
    諭知易科罰金之折算標準。
  (九)另被告吳煥枝、柯賢鉎、劉禛為犯罪事實欄(一)所載之行為
    後，刑法第41條易科罰金規定亦於94年1 月7 日修正通過，
    於同年2 月2 日公布，並於95年7 月1 日施行。參照最高法
    院95年5 月23日95年第8 次刑事庭會議：一、法律變更之比
    較適用原則(四)「比較時應就罪刑有關之共犯、未遂犯、想像
    競合犯、牽連犯、連續犯、結合犯，以及累犯加重、自首減
    輕暨其他法定加減原因（如身分加派）與加減例等一切情形
    ，綜其全部罪刑之結果而為比較」。而該決議三、(二)易刑處
    分：「易科罰金之折算標準、易服勞役之折算標準及期限，
    新法施行後，應依新法第2 條第1 項之規定，適用最有利於
    行為人之法律」。將易刑處分另作決議，不包括在上開「綜
    其全部罪刑之結果而為比較」之範圍內。該等被告此部分犯
    罪時之刑法第41條第1 項前段規定：「犯最重本刑為5 年以
    下有期徒刑以下之刑之罪，而受6 個月以下有期徒刑或拘役
    之宣告，因身體、教育、職業、家庭之關係或其他正當事由
    ，執行顯有困難者，得以1 元以上3 元以下折算1 日，易科
    罰金」。又其等行為時之易科罰金折算標準，修正前罰金罰
    鍰提高標準條例第2 條前段（現已廢止）規定，就其原定數
    額提高為100 倍折算1 日，則其等行為時之易科罰金折算標
    準，應以銀元100 元、200 元、300 元折算1 日，經折算為
    新臺幣後，應以新臺幣300 元、600 元、900 元折算為1 日
    。惟95年7 月1 日修正公布施行之刑法第41條第1 項前段則
    規定：「犯最重本刑為5 年以下有期徒刑以下之刑之罪，而
    受6 個月以下有期徒刑或拘役之宣告者，得以新臺幣1,000
    元、2,000 元或3,000 元折算1 日，易科罰金。」比較修正
    前後之易科罰金折算標準，以95年7 月1 日修正公布施行前
    之規定，較有利於被告吳煥枝、柯賢鉎、劉禛，則應依刑
    法第2 條第1 項前段，適用修正前刑法第41條第1 項前段規
    定，定其易科罰金之折算標準。另數罪併罰有2 以上裁判，
    其中部分裁判之易刑標準在刑法修正前，部分裁判之易刑標
    準在刑法修正後，依最有利於被告之法律（最高法院84年度
    台非字第452 號判決參照），爰適用較有利於被告吳煥枝、
    柯賢鉎、劉禛之修正前刑法第41條第1 項前段規定，諭知
    應執行刑後易科罰金之折算標準。
四、依刑事訴訟法第449 條第1 項、第3 項、第454 條第2 項，
    政府採購法第87條第5 項、第92條，刑法第11條、第2 條第
    1 項前段、第18條第3 項、第47條第1 項、第51條第7 款，
    94年1 月7 日修正前刑法第56條、第41條第1 項前段、第51
    條第5 款，刑法施行法第1 條之1 ，修正前罰金罰鍰提高標
    準條例第2 條（現已廢止），現行法規所定貨幣單位折算新
    臺幣條例第2 條，中華民國九十六年罪犯減刑條例第2 條第
    1 項、第3 款、第7 條、第9 條，逕以簡易判決處刑如主文
    。
五、如不服本判決，得自收受送達之翌日起10日內，向本院提出
    上訴書狀敘明上訴理由，上訴於本院第二審合議庭（須附繕
    本）。
中    華    民    國   100    年    3     月    22    日
                  刑事第十九庭 法  官  林佑珊
上正本證明與原本無異。
如不服本判決應於收受送達後10日內向本院提出上訴書狀，並應
敘述具體理由；其未敘述上訴理由者，應於上訴期間屆滿後20日
內向本院補提理由書（均須按他造當事人之人數附繕本）「切勿
逕送上級法院」。
                               書記官  陳宏璋
中    華    民    國   100    年    3     月    22    日
附錄本案論罪法條全文：
政府採購法第87條
意圖使廠商不為投標、違反其本意投標，或使得標廠商放棄得
  標、得標後轉包或分包，而施強暴、脅迫、藥劑或催眠術者，
  處1 年以上7 年以下有期徒刑，得併科新臺幣3 百萬元以下罰
  金。
犯前項之罪，因而致人於死者，處無期徒刑或7 年以上有期徒
  刑；致重傷者，處3 年以上10年以下有期徒刑，各得併科新臺
  幣3 百萬元以下罰金。
以詐術或其他非法之方法，使廠商無法投標或開標發生不正確
  結果者，處5 年以下有期徒刑，得併科新臺幣1 百萬元以下罰
  金。
意圖影響決標價格或獲取不當利益，而以契約、協議或其他方
  式之合意，使廠商不為投標或不為價格之競爭者，處6 月以上5
  年以下有期徒刑，得併科新臺幣1 百萬元以下罰金。
意圖影響採購結果或獲取不當利益，而借用他人名義或證件投
  標者，處3 年以下有期徒刑，得併科新臺幣1 百萬元以下罰金
  。
容許他人借用本人名義或證件參加投標者，亦同。
第1 項、第3 項及第4 項之未遂犯罰之。
政府採購法第92條
廠商之代表人、代理人、受雇人或其他從業人員，因執行業務犯
本法之罪者，除依該條規定處罰其行為人外，對該廠商亦科以該
條之罰金。
附表一
┌─────┬────────────────────────────┐
│投標案日期│91年4月2日                                              │
├─────┼────────────────────────────┤
│投標案品名│引擎，案號FN91022PC58P號                                │
├─────┼────────┬─────────┬─────────┤
│投標廠商  │    樂敏公司    │     光公司     │     竹下公司     │
├─────┼────────┼─────────┼─────────┤
│是否合格  │       是       │否（證明文件均未蓋│否（證明文件均未蓋│
│          │                │公司大小章）      │公司大小章及與正本│
│          │                │                  │相符章、招標廠商登│
│          │                │                  │記表未蓋公司大小章│
│          │                │                  │）                │
├─────┼────────┼─────────┼─────────┤
│投標金額  │       4,730,000│         5,170,000│         5,016,000│
├─────┼────────┼─────────┼─────────┤
│押標金    │         250,000│           265,000│           255,000│
├─────┼────────┼─────────┼─────────┤
│押標金流向│       -        │91年4 月23日退入該│91年4 月23日退入該│
│          │                │公司彰化商業銀行西│公司華南商業銀行西│
│          │                │門分行帳戶；91年4 │門分行。          │
│          │                │月29日全數以現金提│                  │
│          │                │領。              │                  │
├─────┼────────┼─────────┼─────────┤
│開標時到場│     李美蘭     │        無        │        無        │
│人員      │                │                  │                  │
├─────┼────────┼─────────┼─────────┤
│得標廠商/ │       4,505,380│        -         │        -         │
│金額      │                │                  │                  │
└─────┴────────┴─────────┴─────────┘
附表二
┌─────┬────────────────────────────┐
│投標案日期│92年1月30日                                             │
├─────┼────────────────────────────┤
│投標案品名│引擎5項，編號FN92117P081P號                             │
├─────┼────────┬─────────┬─────────┤
│投標廠商  │    樂敏公司    │     光公司     │     竹下公司     │
├─────┼────────┼─────────┼─────────┤
│是否合格  │       是       │        是        │        是        │
├─────┼────────┼─────────┼─────────┤
│投標金額  │       2,969,270│         3,328,150│         3,242,220│
├─────┼────────┼─────────┼─────────┤
│押標金    │         155,000│           166,500│           163,000│
├─────┼────────┼─────────┼─────────┤
│押標金流向│       -        │92年2 月26日退入該│92年2 月26日退入該│
│          │                │公司彰化商業銀行西│公司華南商業銀行西│
│          │                │門分行帳戶；92年3 │門分行。          │
│          │                │月6日全數以現金提 │                  │
│          │                │領。              │                  │
├─────┼────────┼─────────┼─────────┤
│開標時到場│     李美蘭     │      陳逢時      │      李明安      │
│人員      │                │                  │                  │
├─────┼────────┼─────────┼─────────┤
│得標廠商/ │       2,850,000│     放棄減價     │     放棄減價     │
│金額      │                │                  │                  │
└─────┴────────┴─────────┴─────────┘
附表三
┌─────┬────────────────────────────┐
│投標案日期│92年7月15日                                             │
├─────┼────────────────────────────┤
│投標案品名│引擎1項，編號FN92250PC27P號                             │
├─────┼────────┬─────────┬─────────┤
│投標廠商  │    樂敏公司    │     光公司     │     竹下公司     │
├─────┼────────┼─────────┼─────────┤
│是否合格  │       是       │        是        │        是        │
├─────┼────────┼─────────┼─────────┤
│投標金額  │       2,877,600│         3,207,600│         3,115,200│
├─────┼────────┼─────────┼─────────┤
│押標金    │         144,000│           162,000│           156,000│
├─────┼────────┼─────────┼─────────┤
│押標金流向│       -        │92年7 月29日退入該│92年7 月28日退入該│
│          │                │公司彰化商業銀行西│公司華南商業銀行西│
│          │                │門分行帳戶；92年8 │門分行；92年7 月31│
│          │                │月11日全數以票據方│日全數以現金提領。│
│          │                │式轉提。          │                  │
├─────┼────────┼─────────┼─────────┤
│開標時到場│     李美蘭     │      陳逢時      │      李明安      │
│人員      │                │                  │                  │
├─────┼────────┼─────────┼─────────┤
│得標廠商/ │       2,769,888│     放棄減價     │     放棄減價     │
│金額      │                │                  │                  │
└─────┴────────┴─────────┴─────────┘
附表四
┌─────┬────────────────────────────┐
│投標案日期│93年5月4日                                              │
├─────┼────────────────────────────┤
│投標案品名│引擎等22項，案號FN93100PA77P號                          │
├─────┼────────┬─────────┬─────────┤
│投標廠商  │    樂敏公司    │     光公司     │     竹下公司     │
├─────┼────────┼─────────┼─────────┤
│是否合格  │       是       │        是        │        是        │
├─────┼────────┼─────────┼─────────┤
│押標金    │          95,000│           115,000│           120,000│
├─────┼────────┼─────────┼─────────┤
│押標金流向│       -        │93年5 月18日退入該│93年5 月18日退入該│
│          │                │公司彰化商業銀行西│公司華南商業銀行西│
│          │                │門分行帳戶；93年5 │門分行；93年5 月19│
│          │                │月20日全數以現金提│日全數以現金提領。│
│          │                │領。              │                  │
├─────┼────────┼─────────┼─────────┤
│開標時到場│     李美蘭     │      陳逢時      │      李明安      │
│人員      │                │                  │                  │
├─────┼────────┼─────────┼─────────┤
│得標廠商/ │       1,690,000│     放棄減價     │     放棄減價     │
│金額      │                │                  │                  │
└─────┴────────┴─────────┴─────────┘
附表五
┌─────┬────────────────────────────┐
│投標案日期│96年4月16日（聲請簡易判決處刑書誤載為96年4月22日）      │
├─────┼────────────────────────────┤
│投標案品名│引擎等7項，編號JD96082P150P號                           │
├─────┼────────┬─────────┬─────────┤
│投標廠商  │    樂敏公司    │     光公司     │     竹下公司     │
├─────┼────────┼─────────┼─────────┤
│是否合格  │       是       │        是        │        是        │
├─────┼────────┼─────────┼─────────┤
│投標金額  │       2,723,000│         2,992,980│         2,948,180│
├─────┼────────┼─────────┼─────────┤
│押標金    │         140,000│           150,000│           149,000│
├─────┼────────┼─────────┼─────────┤
│押標金流向│        -       │96年5 月18日退入該│96年5 月18日退入該│
│          │                │公司彰化商業銀行西│公司華南商業銀行西│
│          │                │門分行帳戶；96年5 │門分行；96年5 月22│
│          │                │月24日全數以現金提│日全數以現金提領。│
│          │                │領。              │                  │
├─────┼────────┼─────────┼─────────┤
│開標時到場│     李美蘭     │        無        │        無        │
│人員      │                │                  │                  │
├─────┼────────┼─────────┼─────────┤
│得標廠商/ │       2,600,000│     放棄減價     │     放棄減價     │
│金額      │                │                  │                  │
└─────┴────────┴─────────┴─────────┘
附表六：被告吳煥枝論罪科刑部分
┌──┬───┬─────────────────┬────────┐
│編號│事實欄│主文及宣告刑                      │備註            │
├──┼───┼─────────────────┼────────┤
│1   │一、(一)│吳煥枝連續意圖影響採購結果，而借用│即如起訴書附表編│
│    │      │他人名義及證件投標，處有期徒刑陸月│號1 至4 所載    │
│    │      │，如易科罰金，以銀元佰元即新臺幣│                │
│    │      │玖佰元折算壹日，減為有期徒刑月，│                │
│    │      │如易科罰金，以銀元佰元即新臺幣玖│                │
│    │      │佰元折算壹日。                    │                │
├──┼───┼─────────────────┼────────┤
│2   │一、(二)│吳煥枝意圖影響採購結果，而借用他人│即如起訴書附表編│
│    │      │名義或證件投標，處有期徒刑伍月，如│號5 所載        │
│    │      │易科罰金，以新臺幣壹仟元折算壹日，│                │
│    │      │減為有期徒刑貳月又拾伍日，如易科罰│                │
│    │      │金，以新臺幣壹仟元折算壹日。      │                │
└──┴───┴─────────────────┴────────┘
附表七：被告劉啟禎論罪科刑部分
┌──┬───┬─────────────────┬────────┐
│編號│事實及│主文及宣告刑                      │備註            │
│    │理由欄│                                  │                │
├──┼───┼─────────────────┼────────┤
│1   │一、(一)│劉啟禎連續意圖影響採購結果，容許他│即如起訴書附表編│
│    │      │人借用本人名義及證件參加投標，處有│號1 至4所載     │
│    │      │期徒刑肆月，如易科罰金，以銀元佰│                │
│    │      │元即新臺幣玖佰元折算壹日，減為有期│                │
│    │      │徒刑貳月，如易科罰金，以銀元佰元│                │
│    │      │即新臺幣玖佰元折算壹日。          │                │
├──┼───┼─────────────────┼────────┤
│2   │一、(二)│劉啟禎意圖影響採購結果，容許他人借│即如起訴書附表編│
│    │      │用本人名義及證件參加投標，累犯，處│號5所載         │
│    │      │有期徒刑肆月，如易科罰金，以新臺幣│                │
│    │      │壹仟元折算壹日，減為有期徒刑貳月，│                │
│    │      │如易科罰金，以新臺幣壹仟元折算壹日│                │
│    │      │。                                │                │
└──┴───┴─────────────────┴────────┘
附表八：被告柯賢鉎論罪科刑部分
┌──┬───┬─────────────────┬────────┐
│編號│事實及│主文及宣告刑                      │備註            │
│    │理由欄│                                  │                │
├──┼───┼─────────────────┼────────┤
│1   │一、(一)│柯賢鉎連續意圖影響採購結果，容許他│即如起訴書附表編│
│    │      │人借用本人名義及證件參加投標，處有│號1 至4所載     │
│    │      │期徒刑肆月，如易科罰金，以銀元佰│                │
│    │      │元即新臺幣玖佰元折算壹日，減為有期│                │
│    │      │徒刑貳月，如易科罰金，以銀元佰元│                │
│    │      │即新臺幣玖佰元折算壹日。          │                │
├──┼───┼─────────────────┼────────┤
│2   │一、(二)│柯賢鉎意圖影響採購結果，容許他人借│即如起訴書附表編│
│    │      │用本人名義及證件參加投標，處有期徒│號5所載         │
│    │      │刑月，如易科罰金，以新臺幣壹仟元│                │
│    │      │折算壹日，減為有期徒刑壹月又拾伍日│                │
│    │      │，如易科罰金，以新臺幣壹仟元折算壹│                │
│    │      │日。                              │                │
└──┴───┴─────────────────┴────────┘